Config:
  hfst:
    Gen: ../../../src/generator-gt-norm.hfst
    Morph: ../../../src/analyser-gt-norm.hfst
  xerox:
    Gen: ../../../src/generator-gt-norm.xfst
    Morph: ../../../src/analyser-gt-norm.xfst
    App: lookup

Tests:

# todo:
#  The were proofread for golden standard by Larisa Ponomareva 2019-10-29
# Then: run analyser, then correct. 

  Verb - кынмыны 'to feel cold'/ 'palella'/ 'мерзнуть': # Inf. suff. –ыны. Verb in consonants: б, г, ж, к, м, п, р, ш, ч, дзз / Inf. suff. -ыны. Sanavartalon lopussa ovat seuraavat konsonantit: б, г, ж, к, м, п, р, ш, ч, дзз / Инф. суфф. –ыны. Основа глагола заканчивается на следующие согласные: б, г, ж, к, м, п, р, ш, ч, дзз. 
     кынмыны+V+Inf: кынмыны
     кынмыны+V+Inf+PxSg2: кынмыныт
     кынмыны+V+Inf+Acc+PxSg2: кынмынытӧ
     кынмыны+V+Inf+PxSg3: кынмыныс
     кынмыны+V+Inf+Acc+PxSg3: кынмынысӧ 
     кынмыны+V+ConNeg+Pl: кынмӧ 
     кынмыны+V+ConNeg+Sg: кынмы
     кынмыны+V+Imprt+Sg2: [кынмы, кынмы-ко]
     кынмыны+V+Imprt+Pl1: [кынмам, кынмамӧ, кынмам-ко, кынмамӧ-ко, кынмамте, кынмамӧте]
     кынмыны+V+Imprt+Pl2: [кынмӧ, кынмӧ-ко, кынмӧте]
     кынмыны+V+Ind+Prs+Sg1: кынма
     кынмыны+V+Ind+Prs+Sg2: кынман
     кынмыны+V+Ind+Prs+Sg3: кынмӧ
     кынмыны+V+Ind+Prs+Pl1: [кынмам, кынмамӧ]
     кынмыны+V+Ind+Prs+Pl2: [кынмат, кынматӧ]
     кынмыны+V+Ind+Prs+Pl3: [кынмӧн, кынмӧны]
     кынмыны+V+Ind+Fut+Sg1: кынма
     кынмыны+V+Ind+Fut+Sg2: кынман
     кынмыны+V+Ind+Fut+Sg3: кынмас
     кынмыны+V+Ind+Fut+Pl1: [кынмам, кынмамӧ]
     кынмыны+V+Ind+Fut+Pl2: [кынмат, кынматӧ]
     кынмыны+V+Ind+Fut+Pl3: кынмасӧ
     кынмыны+V+Ind+Prt1+Sg1: кынми
     кынмыны+V+Ind+Prt1+Sg2: кынмин
     кынмыны+V+Ind+Prt1+Sg3: кынмис
     кынмыны+V+Ind+Prt1+Pl1: [кынмим, кынмимӧ]
     кынмыны+V+Ind+Prt1+Pl2: [кынмит, кынмитӧ]
     кынмыны+V+Ind+Prt1+Pl3: кынмисӧ
     кынмыны+V+Ind+Prt2+Sg2: [кынмӧмыт, кынмӧмат]
     кынмыны+V+Ind+Prt2+Sg3: [кынмӧм, кынмӧма]
     кынмыны+V+Ind+Prt2+Pl2: [кынмӧмныт, кынмӧмась]
     кынмыны+V+Ind+Prt2+Pl3: кынмӧмась
     кынмыны+V+Inf+Comp: кынмыныжык
     кынмыны+V+Ind+Prs+Sg1+Comp: кынмажык
     кынмыны+V+Ind+Prs+Sg2+Comp: кынманжык
     кынмыны+V+Ind+Prs+Sg3+Comp: кынмӧжык
     кынмыны+V+Ind+Prs+Pl1+Comp: [кынмамжык, кынмамӧжык]
     кынмыны+V+Ind+Prs+Pl2+Comp: [кынматжык, кынматӧжык]
     кынмыны+V+Ind+Prs+Pl3+Comp: [кынмӧнжык, кынмӧныжык]
     кынмыны+V+Ind+Fut+Sg1+Comp: кынмажык
     кынмыны+V+Ind+Fut+Sg2+Comp: кынманжык
     кынмыны+V+Ind+Fut+Sg3+Comp: кынмасжык
     кынмыны+V+Ind+Fut+Pl1+Comp: [кынмамжык, кынмамӧжык]
     кынмыны+V+Ind+Fut+Pl2+Comp: [кынматжык, кынматӧжык]
     кынмыны+V+Ind+Fut+Pl3+Comp: кынмасӧжык
     кынмыны+V+Ind+Prt1+Sg1+Comp: кынмижык
     кынмыны+V+Ind+Prt1+Sg2+Comp: кынминжык
     кынмыны+V+Ind+Prt1+Sg3+Comp: кынмисжык
     кынмыны+V+Ind+Prt1+Pl1+Comp: [кынмимжык, кынмимӧжык]
     кынмыны+V+Ind+Prt1+Pl2+Comp: [кынмитжык, кынмитӧжык]
     кынмыны+V+Ind+Prt1+Pl3+Comp: кынмисӧжык
     кынмыны+V+Ind+Prt2+Sg2+Comp: [кынмӧмытжык, кынмӧматжык]
     кынмыны+V+Ind+Prt2+Sg3+Comp: [кынмӧмжык, кынмӧмажык]
     кынмыны+V+Ind+Prt2+Pl2+Comp: [кынмӧмнытжык, кынмӧмасьжык]
     кынмыны+V+Ind+Prt2+Pl3+Comp: кынмӧмасьжык
    
     кынмыны+V+Der/ик+Ger+Compl: кынмик
     кынмыны+V+Der/ик+Ger+Ill: кынмикӧ
     кынмыны+V+Der/ик+Ger+Ill+PxSg1: кынмикам
     кынмыны+V+Der/ик+Ger+Ill+PxSg2: кынмикат
     кынмыны+V+Der/ик+Ger+Ill+PxSg3: кынмикас
     кынмыны+V+Der/ик+Ger+Ill+PxPl1: кынмиканым
     кынмыны+V+Der/ик+Ger+Ill+PxPl2: кынмиканыт
     кынмыны+V+Der/ик+Ger+Ill+PxPl3: кынмиканыс
     кынмыны+V+Der/ӧмӧн+Ger: кынмӧмӧн
     кынмыны+V+Der/ӧмӧн+Ger+Comp: кынмӧмӧнжык  
     кынмыны+V+Der/тӧдз+Ger: кынмытӧдз
     кынмыны+V+Der/тӧдз+Ger+PxSg1: [кынмытӧдззам, кынмытӧдззим]
     кынмыны+V+Der/тӧдз+Ger+PxSg2: [кынмытӧдззат, кынмытӧдззит]
     кынмыны+V+Der/тӧдз+Ger+PxSg3: [кынмытӧдззас, кынмытӧдззис]
     кынмыны+V+Der/тӧдз+Ger+PxPl1: [кынмытӧдззаным, кынмытӧдззиным]
     кынмыны+V+Der/тӧдз+Ger+PxPl2: [кынмытӧдззаныт, кынмытӧдззиныт]
     кынмыны+V+Der/тӧдз+Ger+PxPl3: [кынмытӧдззаныс, кынмытӧдззиныс]
     кынмыны+V+Der/тӧн+Ger: кынмытӧн
     кынмыны+V+Der/тӧн+Ger+PxSg1: [кынмытӧнням, кынмытӧнним]
     кынмыны+V+Der/тӧн+Ger+PxSg2: [кынмытӧннят, кынмытӧннит]
     кынмыны+V+Der/тӧн+Ger+PxSg3: [кынмытӧнняс, кынмытӧннис]
     кынмыны+V+Der/тӧн+Ger+PxPl1: [кынмытӧнняным, кынмытӧнниным]
     кынмыны+V+Der/тӧн+Ger+PxPl2: [кынмытӧнняныт, кынмытӧнниныт]
     кынмыны+V+Der/тӧн+Ger+PxPl3: [кынмытӧнняныс, кынмытӧнниныс]
     кынмыны+V+Der/тӧг+Car+Ger: кынмытӧг
     кынмыны+V+Der/тӧг+Car+Ger+PxSg1: кынмытӧгьям
     кынмыны+V+Der/тӧг+Car+Ger+PxSg2: кынмытӧгьят
     кынмыны+V+Der/тӧг+Car+Ger+PxSg3: кынмытӧгьяс
     кынмыны+V+Der/тӧг+Car+Ger+PxPl1: кынмытӧгьяным
     кынмыны+V+Der/тӧг+Car+Ger+PxPl2: кынмытӧгьяныт
     кынмыны+V+Der/тӧг+Car+Ger+PxPl3: кынмытӧгьяныс
     
     кынмыны+V+Der/ӧм+PrfPrc+Sg: кынмӧм
     кынмыны+V+Der/ӧм+PrfPrc+Pl: кынмӧмӧсь
     кынмыны+V+Der/ись+Act+PrsPrc+Sg: кынмись
     кынмыны+V+Der/ись+Act+PrsPrc+Pl: кынмисьӧсь
     кынмыны+V+Der/ан+PrsPrc+Sg: кынман
     кынмыны+V+Der/ан+PrsPrc+Pl: кынманӧсь
     кынмыны+V+Der/ана+PrsPrc+Sg: кынмана
     кынмыны+V+Der/ана+PrsPrc+Pl: кынманаӧсь
     кынмыны+V+Der/тӧм+PrivPrc+Sg: кынмытӧм
     кынмыны+V+Der/тӧм+PrivPrc+Pl: кынмытӧмӧсь

